【裁判字號】    98,審抗,371
【裁判日期】    981225
【裁判案由】    本票裁定
【裁判全文】
臺灣臺北地方法院民事裁定             98年度審抗字第371號
抗  告  人  甲○○
相  對  人  台灣永旺財務服務股份有限公司
法定代理人  乙○○○
上列當事人間聲請本票裁定事件，抗告人對於中華民國98年10月
16日本院簡易庭98年度司票字第21374號裁定提起抗告，本院裁
定如下：
    主  文
抗告駁回。
抗告程序費用新臺幣壹仟元由抗告人負擔。
    理  由
一、相對人於原審聲請意旨略以：伊執有抗告人於民國98年5月
    21日簽發之本票1紙（下稱系爭本票），內載金額新臺幣（
    下同）37,343元，付款地在伊公司事務所，利息按日息萬分
    之5.47計算，免除作成拒絕證書，到期日98年5月21日，詎
    於到期後經提示未獲付款，為此提出本票1紙，聲請裁定就
    上開金額及依約定利率計算之利息准許強制執行等語。原審
    就系爭本票金額37,343元，及自98年5月21日起算之約定利
    息，裁定准許強制執行。
二、抗告意旨略以：伊未曾購買相對人之商品，亦未簽發系爭本
    票，係他人冒用伊之名義購買，伊已要求營業人員向相對人
    呈報外亦已報案，且購物單上所留簽名與聯絡電話，非伊之
    簽名及電話號碼，爰依法提起抗告，請求廢棄原裁定云云。
三、按執票人向本票發票人行使追索權時，得聲請法院裁定後強
    制執行，票據法第123條定有明文。又本票執票人，依票據
    法第123條規定，聲請法院裁定許可對發票人強制執行，係
    屬非訟事件，此項聲請之裁定，及抗告法院之裁定，僅依非
    訟事件程序，以審查強制執行許可與否，並無確定實體上法
    律關係存否之效力，如發票人就票據債務之存否有爭執時，
    應由發票人提起確認之訴，以資解決，殊不容於裁定程序中
    為此爭執（最高法院57年台抗字第76號、56年台抗字第714
    號判例參照）。
四、經查：相對人主張之事實，業據提出本票乙紙為證，且原審
    就系爭本票為形式上之審查，認其已具備本票各項記載事項
    ，合於票據法第120條規定，屬有效之本票，乃裁定准許強
    制執行，並無不合。至抗告人主張系爭本票之簽發欠缺原因
    關係、系爭本票非抗告人簽發，兩造間並無債權債務關係存
    在等情，經核係涉系爭本票債務是否存在及系爭本票是否偽
    造之問題，縱抗告人所稱屬實，亦屬實體法上之爭執，要非
    本件非訟程序所得審究，應由抗告人另提起確認訴訟以資解
    決。從而，抗告意旨指摘原裁定不當，求予廢棄，為無理由
    ，應予駁回。
五、據上論結，本件抗告為無理由，爰依非訟事件法第46條、第
    21條第2項、第24條第1項，民事訴訟法第495條之1第1項、
    第449條第1項、第78條，裁定如主文。
中    華    民    國    98    年    12    月    25    日
                  民事第六庭審判長  法  官   朱漢寶
                                    法  官   蔡和憲
                                    法  官   許純芳
以上正本係照原本作成。
本裁定不得抗告。
中    華    民    國    98    年    12    月    25    日
                                    書記官   陳怡君

司法院資訊處製作；財團法人民間司法改革基金會備份。
